# 关于借款费用辅助费用的含义及资本化问题

提问人：woshiguanggao 时间：2018-07-25 20:48:21
补充：b中如果是参照准则来，其实完全没必要说参照专门借款辅助费用来，直接说一般借款辅助费用损益化就可以说清楚了，然后一般借款的辅助费用发生额感觉也没办法向专门借款辅助费用那样计入未实现内部融资损益吧。

回答人：chenyiwei
a和b是有矛盾的，b事实上改动了a。两者不一致之处应以b为准。

提问人：woshiguanggao 时间：2018-07-26 09:33:45
陈老师，为什么要以b为准，a为准则，应该a最权威吧？如果以b为准的话，那么一般借款的辅助费用就有可能资本化是吗？

回答人：chenyiwei
a和b都是财会字的规范性文件，且b在后，所以b的效力优先于a。且a的规定存在明显错误，与金融工具准则明显冲突，我理解这就是b修改a的原因。

提问人：woshiguanggao 时间：2018-07-27 13:35:45
不好意思，陈老师，请问与金融工具准则明显冲突具体是指金融工具准则的哪一条？

回答人：chenyiwei
借款是以摊余成本计量的金融负债，所以辅助费用作为该金融负债初始确认时的直接交易成本，应当计入该金融负债的初始计量金额，在借款存续期间按实际利率法摊销，作为对各期利息的调整，而不能一次性计入损益。